臺灣高等法院臺南分院刑事裁定　　　　　　　 九十一年度抗字第一三五號　孝股
　　抗　告　人　甲○○
右抗告人因聲請定其應執行刑案件，不服臺灣臺南地方法院中華民國九十一年四月十
日裁定（九十一年度聲字第六一六號）提起抗告，本院裁定如左：
      主      文
抗告駁回。
      理      由
一、抗告意旨略以：抗告人於民國（下同）八十八年間因涉及槍砲彈藥刀械管制條例
    ，經臺灣臺南地方法院八十九年度上易字第五九一號判決處以有期徒刑拾月，併
    科罰金新台幣壹拾萬元確定在案。嗣抗告人於到案時採尿函送檢驗，並遭移送強
    制戒治。而後繼續執行本刑部分，及併科罰金新台幣壹拾萬元，如易服勞役，以
    新台幣玖百元折算一日。抗告人本刑期滿後，又接押一百十一日，已於九十年八
    月十七日執行完結（八十九年度執字第一七三一號）。又抗告人於八十八年八、
    九月間另觸犯懲治盜匪條例案件，復經臺灣臺南地方法院八十九年度訴字第一四
    六五號判決處有期徒刑一年六月確定在案。然參見原審裁定書附表所示，緣何載
    明罪刑，應執行貳年貳月云云。上開裁定，前案已執行部分顯係重複執行云云。
二、按數罪併罰，有二裁判以上者，依刑法第五十一條規定，定其應執行之刑，為同
    法第五十三條所明定，且同法第五十一條並未限制執行完畢之罪刑不得定執行刑
    。故二裁判以上數罪，縱其中一部分已執行完畢，如該數罪尚未全部執行完畢，
    因與刑法第五十四條，及司法院院字第一三○四號解釋所謂僅餘一罪之情形有別
    ，自仍應依刑法第五十三條之規定，定其應執行之刑。又定應執行之刑，應由犯
    罪事實最後判決之法院檢察官聲請該法院依法裁定之，不能因犯罪之一部分所科
    之刑業經執行完畢，而認檢察官之聲請為不合法，予以駁回，至已執行部分，自
    不能重複執行，應由檢察官於指揮執行時扣除之，此與定應執行刑之裁定無涉（
    最高法院八十一年度台抗字第四六四號裁定及八十六年度台抗字第四七二號裁定
    要旨參照）。次按法律上屬自由裁量之事項，係指於法律一定之外部性界限內為
    具體選擇妥當之裁量，以定應執行刑言，凡不違反刑法第五十一條之規定；為裁
    量時，符合所適用法規之目的及受法律秩序之理念指導，即未超越所謂自由裁量
    之內部性界限，裁量即具妥當性。
三、經查：依抗告人所稱其犯違反槍砲彈藥刀械管制條例所處有期徒刑十月，併科罰
    金新台幣十萬元部分雖已執行完畢，惟其所犯懲治盜匪條例所處罪刑部分（臺灣
    臺南地方法院八十九年度訴字第一四六五號）尚未執行完畢，揆之上開說明，原
    審法院依刑法第五十三條之規定，裁定定其應執行之刑，尚無違誤。至已執行部
    分，自不能重複執行，應由檢察官於指揮執行時扣除之，此與定應執行刑之裁定
    無涉，亦不待言。又定應執行刑之目的，除為執行上便利外，並為受刑人利益而
    設，定應執行刑係以各罪宣告刑為基礎，抗告人因違反槍砲彈藥刀械管制條例罪
    、懲治盜匪條例罪，經本院及臺灣臺南地方法院分別判處有期徒刑拾月，併科罰
    金新台幣壹拾萬元、有期徒刑壹年陸月，分別確定在案，則若依上開判決結果而
    接續執行，抗告人合計須執行有期徒刑貳年肆月，原審法院裁定定其應執行有期
    徒刑貳年貳月，併科罰金新台幣壹拾萬元，對抗告人尚屬有利，難謂違反定應執
    行刑之目的。揆諸上開說明，本件抗告人抗告意旨指摘原裁定不當，為無理由，
    應予駁回。
四、據上論結，應依刑事訴訟法第四百十二條，裁定如主文。
中      華      民      國    九十一    年      六      月      五      日
                                     臺灣高等法院臺南分院刑事第五庭
                                             審判長法官  黃  三  哲
                                                   法官  王  浦  傑
                                                   法官  陳  珍  如
右正本證明與原本無異。
不得再抗告。
                                             法院書記官  周  美  莉
中      華      民      國    九十一    年      六      月      六      日
